# 以外币计价的可供出售金融资产期末计量

提问人：aihuacitic 时间：2011-06-07 22:18:11
根据规定，采用公允价值计量的外币非货币项目采用公允价值确定日的即期汇率折算，折算后的记账本位币金额与原记账本位币金额的差额，作为公允价值变动处理，计入当期损益。 那这样处理，岂不是和可供出售金融资产的计量准则不一致了？

回答人：chenyiwei
回复 楼主 aihuacitic 的帖子请再核实一下原文。对可供出售的外币非货币性项目的汇率折算差额应当是直接调整权益的。即使是可供出售的外币货币性项目，计入损益的也仅是相当于其按摊余成本法计量的本金和利息的汇率折算差额部分，而不是全部的公允价值变动。 可供出售金融资产的一个重要特点就是：在其持有期间，对利润表的影响方式与以成本或摊余成本计量的金融资产一致。